臺灣高等法院刑事判決
                                     110年度上訴字第41號
上  訴  人  
即  被  告  柯昭良


選任辯護人  江明軒律師
上列上訴人因偽造有價證券等案件，不服臺灣臺北地方法院109
年度訴緝字第31號，中華民國109年11月23日第一審判決（起訴
案號：臺灣臺北地方檢察署86年度偵字第22155號），提起上訴
，本院判決如下：
    主  文
原判決撤銷。 
柯昭良犯偽造有價證券罪，處有期徒刑壹年拾月。附表編號1、2
所示支票偽造發票人鄭林秋錦部分均沒收。
    事  實
一、柯昭良前受僱在新北市○○區○○路000○00號鄭林秋錦經營之砂
    石加工廠擔任挖土機駕駛，竟基於意圖為自己不法所有之竊
    盜犯意，於民國86年9月4日前某日，在上址加工廠內，竊取
    鄭林秋錦所有如附表所示之彰化商業銀行中和分行支票4張
    ，復意圖供行使之用，明知未得鄭林秋錦同意或授權，接續
    在附表編號1、2所示支票發票人欄，以鄭林秋錦之印章盜用
    其印文各1枚，填具發票日期與票面金額，以此方式，偽造
    附表編號1、2所示支票各1紙，並於86年9月5日，在不詳地
    點，將附表編號2所示支票交付高仲權，用以清償新臺幣（
    下同）8萬5000元債務，再於同年月6日前往彰化銀行中和分
    行，將附表編號1所示支票提示兌現，取得8萬6000元，而行
    使之。嗣高仲權於同年月8日前往國泰世華銀行新店分行提
    示附表編號2所示支票，因鄭林秋錦支票帳戶存款不足遭退
    票，經彰化銀行中和分行行員通知，鄭林秋錦始悉上情，並
    將附表編號3、4所示支票掛失止付。
二、案經鄭林秋錦訴由新北市政府警察局新店分局移送臺灣臺北
    地方檢察署檢察官偵查起訴。
    理  由
壹、證據能力：
　　本件認定犯罪事實所引用之證據，皆無證據證明係公務員違
    背法定程序所取得，又檢察官、被告柯昭良及辯護人於本院
    準備程序及審理時均同意作為證據（本院卷第60至61、83至
    84頁），復經審酌該等證據製作時之情況，尚無顯不可信與
    不得作為證據之情形，亦無違法不當與證明力明顯過低之瑕
    疵，且與待證事實具有關聯性，認為以之作為證據應屬適當
    ，依刑事訴訟法第158 條之4 反面解釋及第159 條之5 規定
    ，認均有證據能力。
貳、實體部分：　　
一、認定犯罪事實之證據及理由：
  ㈠上揭事實，業據被告於本院準備程序時坦承不諱（本院卷第5
    8至59頁），核與證人即告訴人鄭林秋錦於警詢、檢察官訊
    問及原審審理時證述之情節相符（臺灣臺北地方檢察署86年
    度偵字第22155號偵查卷宗【下稱偵卷】第3至4、27至28頁
    、原審86年度訴字第2572號刑事卷宗【下稱原審訴卷】第31
    頁反面至32頁、原審109年度訴緝字第31號刑事卷宗【下稱
    原審卷】第144至149頁），並經證人高仲權於警詢時證述綦
    詳（偵卷第5頁正反面），且有附表編號1所示支票、票據掛
    失止付通知書、臺北市票據交換所存款不足退票單附卷可資
    佐證（原審訴卷第15至17頁），俱徵被告前揭任意性自白與
    事實相符，堪信為真。
　㈡被告於本院審理時翻異前詞，否認竊取附表編號2至4所示支
    票及偽造、行使附表編號2所示支票犯行，辯稱：我不認識
    高仲權，我從包包裡竊取支票的時候，裡面只有附表編號1
    所示支票1張云云。經查：
　⒈證人高仲權於警詢時證稱：附表編號2所示支票是柯昭良於86
    年9月5日當著我的面，親自背書轉讓給我，用來抵償柯昭良
    於86年7月12日向我借的8萬6000元債務，柯昭良要我把支票
    軋進銀行，再把剩餘的21萬5000元還給他，但我於86年9月8
    日將支票存進世華銀行新店分行，同年月10日銀行通知我退
    票等語（偵卷第5頁反面），就其持有附表編號2所示支票之
    原因、過程，詳為陳述，佐以高仲權收受附表編號2所示支
    票之時間，與被告前往彰化銀行中和分行自行提示兌現附表
    編號1所示支票日期僅有一日之隔，應非巧合。從而，被告
    辯稱：編號2支票非我竊取，我不認識證人高仲權云云，已
    非無疑。
　⒉再者，證人即告訴人鄭林秋錦於警詢時證稱：我的支票是放
    在新北市○○區000○00號房間內，是銀行通知我支票存款餘額
    不足，我才發現被偷走4張支票，其中2張分別被偽開了8萬6
    000元及30萬元，30萬元那張支票因為餘額不足被退票；已
    經提示的2張支票上都是柯昭良的筆跡，而且都有柯昭良的
    背書，所以我肯定支票都是柯昭良竊取及偽造的等語（偵卷
    第3頁反面至4頁），於檢察官訊問時證稱：我的支票4張是8
    6年9月間在新北市○○區○○路000○00號被偷的，失竊的4張支
    票被偽造了2張使用，1張面額8萬6000元已經提示兌現，另1
     張面額30萬元的支票，因為存款不足，銀行通知我，我才
    知道，我當時看到提示的2張支票上都是柯昭良的筆跡，可
    以判斷支票都是柯昭良竊取的等語（偵卷第27頁反面），於
    原審審理時具結證稱：當時我的支票都放在新店區復興路10
    6之14號房間內，被告把支票拿走自己填金額，其中1張8萬6
    000元的支票被告有兌現，另1張30萬元的支票因為存款不足
    沒有兌現，當時銀行通知我存款不足，行員有給我看那張30
    萬元的支票，上面是被告的筆跡，而且有被告的簽名背書，
    我才知道支票失竊，並且發現是被告擅自簽發，所以就讓支
    票退票等語（原審卷第145至147頁）。綜觀證人即告訴人前
    後證述內容，就附表編號1、2所示支票遭竊取、偽造，進而
    提示兌現或退票，及其上筆跡均與被告相同等基本事實，陳
    述始終一致，且所指附表編號2所示支票背面有被告之簽名
    背書一節，亦與證人高仲權於警詢時證稱：附表編號2所示
    支票是被告在我面前親自背書轉讓給我等語，互核相符。且
    告訴人於86年9月8日經銀行通知有附表編號2所示支票因存
    款不足遭退票時，即於同日將附表編號3、4所示支票一併掛
    失止付，有票據掛失止付通知書存卷為憑（原審訴卷第15頁
    ），足徵告訴人確係接獲銀行通知，始察覺附表所示支票均
    已失竊。以上俱徵證人即告訴人、證人高仲權前開證述非虛
    ，被告確有竊取附表所示支票及偽造、行使附表編號1、2所
    示支票之行為甚明。被告於本院審理時空言否認上情，無非
    卸責之詞，不足採信。
　㈢綜上，本案事證明確，被告犯行堪予認定，應依法論科。
二、新舊法比較：
　㈠被告行為後，刑法第33條第5款關於罰金刑之規定，業於94年
    2月2日修正公布，同法第55條牽連犯之規定則經刪除，刑法
    施行法亦於95年6月14日修正增訂第1條之1，並均自95年7 
    月1日起施行。關於罰金刑，刑法分則編各罪所定罰金刑之
    最高數額，於上開修正後並無不同，惟修正後刑法第33條第
    5款所定罰金刑最低數額，較之修正前提高，自以修正前刑
    法第33條第5款規定有利於被告。至修正後刑法第55條牽連
    犯之規定業經刪除，此雖非犯罪構成要件之變更，惟顯已影
    響行為人刑罰之法律效果，自屬法律變更，參酌最高法院95
    年第八次刑事庭會議決議意旨，以適用修正前刑法第55條規
    定論以牽連犯，對被告較為有利。
　㈡刑法第320條規定業於108年5月29日修正，於同年5月31日施
    行，修正前刑法第320條第1項規定：「意圖為自己或第三人
    不法之所有，而竊取他人之動產者，為竊盜罪，處5年以下
    有期徒刑、拘役或500元以下罰金。」修正後則規定：「意
    圖為自己或第三人不法之所有，而竊取他人之動產者，為竊
    盜罪，處5年以下有期徒刑、拘役或50萬元以下罰金。」修
    正後刑法第320條竊盜罪之法定罰金刑既經提高，對被告並
    非有利。
　㈢是經綜合比較新舊法結果，以修正前刑法規定有利於被告，
    應依刑法第2條第1項前段規定，一體適用修正前之刑法規定
    。
　㈣至刑法第201條第1項規定雖於108年12月25日經總統修正公布
    ，於同年月27日施行，惟修正後之規定係依刑法施行法第1 
    條之1 第2 項本文，將原本按銀元計算之罰金修正為新臺幣
    數額，其修正結果不生有利或不利於行為人之情形，自非法
    律變更，當亦不生新舊法比較問題，應依一般法律適用原則
    ，逕行適用裁判時法。
三、論罪：
　㈠核被告所為，係犯修正前刑法第320條第1項之竊盜罪及刑法
    第201條第1項之偽造有價證券罪。
　㈡檢察官認被告所為係犯修正前刑法第321條第1項第2款之加重
    竊盜罪。惟證人即告訴人於警詢、檢察官訊問雖證稱：當時
    工廠後面的石棉瓦屋頂被挖了一個洞，被告可能是由該處進
    入行竊等語（偵卷第3 頁反面、27頁），然新北市○○區○○路
    000○00號為告訴人經營之工廠，並非私人住處，其支票簿及
    印章係由配偶每日上班時攜至工廠，放在工廠房間內，此經
    證人即告訴人於原審審理時證述在卷（原審卷第145至146頁
    ），被告既受僱在該加工廠內擔任挖土機司機，當知之甚稔
    ，尚無於工廠未營業時間侵入行竊之可能及必要，而是於告
    訴人配偶上班將支票簿及印章攜至工廠時，趁機下手竊取，
    較合情理，證人即告訴人於原審審理時亦證稱：我們工廠很
    小，早上都要打掃、做事，印章跟支票放在一起，被告可能
    趁我們不在的時候偷撕支票用印等語（原審卷第145頁）。
    此外，本案復查無其他積極證據足資證明被告確有破壞該址
    屋頂石棉瓦之行為，檢察官認應論以修正前刑法第321條第1
    項第2款之加重竊盜罪，容有未合，然其基本事實要屬同一
    ，是由本院變更起訴法條適用之。
　㈢被告在附表編號1、2所示支票上，以鄭林秋錦印章盜用其印
    文各1枚，為偽造有價證券之階段行為，其偽造有價證券後
    持以行使之低度行為，為偽造有價證券之高度行為所吸收，
    均不另論罪。
　㈣被告偽造附表編號1、2所示支票，係在時間、空間緊密相連
    之環境下，基於單一目的賡續而為，各行為之獨立性極為薄
    弱，應評價為一偽造有價證券之接續犯。
　㈤被告所犯上開竊盜及偽造有價證券二罪，有方法、結果之牽
    連關係，應依修正前刑法第55條規定，從一重之偽造有價證
    券罪處斷。
　㈥按刑法第59條規定，犯罪之情狀顯可憫恕，認科以最低度刑
    仍嫌過重者，得酌量減輕其刑。立法理由中指出：本條所謂
    「犯罪之情狀可憫恕」，係指裁判者審酌刑法第57條各款所
    列事項以及其他一切與犯罪有關之情狀之結果，認其犯罪足
    堪憫恕者而言。經查，刑法第201條第1項偽造有價證券罪之
    法定本刑為「3年以上10年以下有期徒刑」，刑責亟為嚴峻
    ，然偽造有價證券之人，其原因動機不一，犯罪情節未必盡
    同，或有專以偽造大量之有價證券販售圖利者，亦有僅作為
    個人清償債務之用者，所偽造有價證券之票面金額亦有高低
    之分，所生社會危害程度，實有千差萬別，被告偽造附表編
    號1、2所示支票並持以行使，固有未該，然考量被告偽造上
    開支票，係持以供己兌現及清償債務，並非流通之用，參以
    被告偽造之支票數量僅有2張，金額非鉅，附表編號2所示支
    票復因告訴人帳戶存款不足遭退票，並未進一步造成重大損
    害，復念被告於本院審理時已與告訴人達成和解，並按和解
    條件於110年2月24日當庭給付3萬元之賠償金，有本院和解
    及審判筆錄在卷供參（本院卷第64-1、87頁），足徵被告犯
    後具有悔意，犯罪情節亦非重大，堪可憫恕，縱量處法定最
    低度刑，仍有情輕法重之情，爰依刑法第59條規定，就被告
    所犯偽造有價證券犯行，酌減其刑。
　㈦又刑事妥速審判法第7條規定：「自第一審繫屬日起已逾8年
    未能判決確定之案件，除依法應諭知無罪判決者外，法院依
    職權或被告之聲請，審酌下列事項，認侵害被告受迅速審判
    之權利，且情節重大，有予適當救濟之必要者，應減輕其刑
    ：訴訟程序之延滯，是否係因被告之事由。案件在法律及
    事實上之複雜程度與訴訟程序延滯之衡平關係。其他與迅
    速審判有關之事項。」本條係刑法量刑規定之補充規定，旨
    在就久懸未決案件，從量刑補償機制予被告一定之救濟，以
    保障被告受妥速審判之權利。法院於審酌該條各款規定事項
    後，認被告之速審權確已受侵害，且情節重大，有予適當救
    濟之必要時，應減輕其刑，但並非案件逾8 年未能判刑確定
    ，即當然減輕其刑，該條立法理由亦說明：「有關訴訟程序
    因被告逃亡而遭通緝、因病而停止審判、另案長期在國外服
    刑、意圖阻撓訴訟程序之順利進行，一再無理由之聲請迴避
    等，係屬被告個人事由所造成案件之延滯，因此項延滯所生
    之不利益，不應由國家承受，爰於第1 款明定之。」經查，
    本案係於86年11月27日起訴繫屬於第一審法院，有原審收狀
    日期戳章可稽（原審訴卷第2頁），迄今雖已逾8年尚未確定
    ，然被告於原審審理時經合法傳喚不到庭，且經拘提無著，
    乃由原審法院於87年2月19日以逃匿為由發布通緝，於87年5
    月27日為警緝獲，惟被告又經合法傳喚無正當理由不到庭，
    經執行拘提無著，原審法院遂於87年8月5日第二次發布通緝
    ，直至109年7月7日始經警緝獲到案，有原審通緝書、台北
    市政府警察局內湖分局通緝案件移送書、桃園市政府警察局
    龜山分局通緝案件移送書在卷足供參憑（原審訴卷第39、40
    頁、臺灣臺北地方法院87年度訴緝字第129號刑事卷宗第2、
    66、67頁、原審卷第11頁），其逃亡期間逾20年，則本件訴
    訟程序未能順利進行之延滯，顯係因被告之事由所致，並無
    侵害其迅速受審判權利之情形，自無刑事妥速審判法第7 條
    減輕其刑規定之適用，附此敘明。
四、撤銷原判決之理由及科刑審酌事由：
  ㈠原審以被告犯偽造有價證券罪、修正前刑法竊盜罪，事證明
    確，予以論科，固屬卓見。惟按刑事審判旨在實現刑罰權之
    分配正義，故法院對於有罪被告之科刑，應符合刑罰相當之
    原則，使輕重得宜，罰當其罪。又行為人犯後悔悟之程度，
    是否與被害人達成和解，及其後能否確實善後履行和解條件
    ，以彌補被害人之損害，均攸關法院判決量刑之審酌，且基
    於「修復式司法」理念，國家亦有責權衡被告接受國家刑罰
    權之執行與確保被害人損害彌補之法益，務必使二者間在法
    理上力求衡平。經查，被告於本院審理終已坦承犯行（本院
    卷第86頁），並與告訴人達成和解，按和解條件於110年2月
    24日給付3萬元之賠償金，足認被告犯後態度已有不同，原
    審不及審酌上情，而未依刑法第59條規定酌減被告之刑，並
    仍諭知沒收、追徵其犯罪所得，容有未合。被告上訴執詞否
    認竊取附表編號2至4所示支票及偽造、行使附表編號2所示
    支票犯行，均經本院指駁如上，固屬無據，惟其指摘原審量
    刑過重，則有理由，應由本院予以撤銷改判。
　㈡爰以行為人之責任為基礎，審酌支票之有價證券為重要金融
    交易工具，被告行為時正值壯年，非無謀生能力，不思發揮
    所長，自食其力，率以竊取、偽造支票持以行使之方式獲取
    金錢，所肇告訴人損害非微，且危害票據流通與金融秩序，
    守法觀念實有欠缺，應予非難，兼衡被告素行，小學畢業之
    智識程度（本院卷第43頁），於本院審理時自承之工作所得
    、經濟能力與家庭生活狀況（本院卷第86頁），其犯罪之動
    機、目的、手段，及偽造有價證券之數量、金額與所肇損害
    ，暨被告犯後於本院審理時坦承部分犯行，並與告訴人達成
    和解，態度尚可等一切情狀，量處如主文第二項所示之刑，
    以資懲儆。
  ㈢又受2年以下有期徒刑、拘役或罰金之宣告，而有下列情形之
    一，認以暫不執行為適當者，得宣告2年以上5年以下之緩刑
    ，其期間自裁判確定之日起算：未曾因故意犯罪受有期徒
    刑以上刑之宣告者。前因故意犯罪受有期徒刑以上刑之宣
    告，執行完畢或赦免後，5 年以內未曾因故意犯罪受有期徒
    刑以上刑之宣告者，刑法第74條第1 項前段定有明文。是依
    刑法第74條第1 項之規定，得宣告緩刑者，以未曾受有期徒
    刑以上刑之宣告，或前受有期徒刑以上刑之宣告，執行完畢
    或赦免後，5年以內未曾受有期徒刑以上刑之宣告為要件，
    故凡在判決前已經受有期徒刑以上刑之宣告確定者，即不合
    於緩刑條件（最高法院77年度台非字第183號判決意旨參照
    ）。而行刑權時效，係指有罪之科刑判決確定後，由於法定
    期間之經過，而未執行其刑罰者，對於此等犯人之刑罰執行
    權即歸於消滅之制度；行刑權時效完成，並無消滅刑罰宣告
    之效力，僅對之不得再執行刑罰而已，原確定判決所宣告之
    罪刑，依然存在，自不得依刑法第74條第1項第1款宣告緩刑
    ；且行刑權時效消滅，與同條項第2款所定之「執行完畢」
    或「赦免」，均有所不同，亦無依同條項第2款規定宣告緩
    刑之餘地（最高法院104 年度台上字第2283號判決意旨參照
    ）。經查，被告前於87年間因贓物案件，經臺灣新北地方法
    院以87年度易緝字第29號判處有期徒刑2月確定，惟因被告
    遭通緝迄未執行，該確定判決之行刑權時效業已於93年6月2
    3日完成，有本院被告前案紀錄表存卷為憑（本院卷第35頁
    ），則被告前既曾因故意犯罪受有期徒刑以上刑之宣告，復
    因行刑權時效完成致未受執行，揆之前揭說明，即與刑法第
    74條規定緩刑之要件不符，無從為緩刑之宣告，附此敘明。
五、沒收：
　㈠附表編號1、2所示支票，均係偽造之有價證券，其中附表編
    號1之支票經被告簽名背書（原審訴卷第17頁正反面），附
    表編號2之支票依證人即告訴人、證人高仲權前開證述，亦
    經被告簽名背書，依票據法第15條規定，票據之偽造或票上
    簽名之偽造，不影響於真正簽名之效力，上開支票發票人鄭
    林秋錦雖係偽造，被告仍應依票據法第144、39、29條規定
    負背書人之責任，參酌最高法院84年台上字第1550號判例及
    98年度台上字第6594號判決要旨，應依刑法第205條規定，
    僅就附表編號1、2所示支票偽造發票人鄭林秋錦部分宣告沒
    收，以維合法執票人對於真正背書人之票據權利。 
　㈡被告竊取附表編號3、4所示支票2張，為犯罪所得，未據扣案
    ，然均經告訴人掛失止付，有票據掛失止付通知書附卷可佐
    （原審訴卷第15頁），其沒收與追徵欠缺刑法上之重要性，
    依刑法第38條之2第2項規定，不予宣告沒收、追徵。　
　㈢被告兌現附表編號1所示支票取得8萬6000元，為犯罪所得，
    然被告已於110年1月26日與告訴人成立訴訟上和解，應支付
    告訴人8萬6000元，約定於110年2月26日給付3萬元，110年3
    月26日給付3萬元，110年4月26日給付2萬6000元，如一期不
    履行，視為全部到期，並已於本院審理時當庭給付第一期款
    項3萬元，此部分應認已合法發還被害人，依刑法第38條之1
    第5項規定，毋庸沒收，至餘款5萬6000元雖尚未履行，然前
    開和解筆錄既得為民事執行名義，足達剝奪被告犯罪所得之
    目的，倘仍諭知沒收、追徵，恐將使被告因受沒收之刑事執
    行，其總體財產、清償能力降低，徒增履行和解內容之困難
    ，顯有悖於告訴人與被告成立訴訟上和解之本旨，對被告亦
    有過苛之虞，是依刑法第38條之2第2項規定，爰不另行宣告
    沒收及追徵。
六、移送併辦部分：
　㈠臺灣新北地方檢察署109年度偵字第45094號移送併辦意旨略
    以：被告意圖為自己不法之所有，於87年1月18日16時35分
    至同日18時30分間某時，先在臺北縣新莊市（現已改制為新
    北市新莊區，以下同）中港路380 號5樓，竊取王來香所申
    辦使用之中華郵政股份有限公司存款帳戶提款卡。得手後，
    即於同日18時38分許前往位於臺北縣○○市○○街00號之郵局自
    動提款機，逕自輸入王來香上開帳戶提款卡密碼，而以此不
    正方法由自動付款設備提領取得王來香上開帳戶內之存款新
    台幣（下同）2萬元得手。因認被告涉犯修正前刑法第320條
    第1項之竊盜及修正前同法第339條之2違法由自動付款設備
    取得他人之物等罪嫌，並認與被告本案所犯竊盜及偽造有價
    證券犯行具有接續犯之裁判上一罪關係，移送併案審理。
　㈡經查，併案意旨所指被告竊盜及違法由自動付款設備取得他
    人之物犯嫌，其犯罪時間係在87年1月18日，與被告於86年9
    月間涉犯本案竊盜及偽造有價證券之犯罪行為，相距長達4
    個月之久，時間已非緊接，且犯罪手法及犯罪情節迥然不侔
    ，侵害法益各別，難認被告主觀上具有涵括整體之概括犯意
    ，自與刑法接續犯之要件不合。從而，移送併案意旨所指，
    與本案被告所涉竊盜及偽造有價證券之犯罪事實並無接續犯
    之實質上一罪關係，非起訴之效力所及，本院無從併予審理
    ，應檢還檢察官另為適法之偵處，附此敘明。
據上論斷，應依刑事訴訟法第369條第1項前段、第364條、第299
條第1項前段、第300條，刑法第2條第1項前段、第2 項、第201
條第1項、第205條、（修正前）第320條第1項、（修正前）第55
條、第59條，刑法施行法第1條之1第1項、第2項前段，判決如主
文。
本案經檢察官孫冀薇提起公訴，由檢察官林黛利到庭執行職務。
中　　華　　民　　國　 110　　年　　3 　　月　　31　　日
                  刑事第三庭    審判長法　官  張惠立  
                                      法　官  張江澤
                                      法　官  廖怡貞
以上正本證明與原本無異。
如不服本判決，應於收受送達後20日內向本院提出上訴書狀，其
未敘述上訴之理由者並得於提起上訴後20日內向本院補提理由書
（均須按他造當事人之人數附繕本）「切勿逕送上級法院」。
                                       書記官  劉芷含
中　　華　　民　　國　　110 　年　　3 　　月　　31　　日

附錄本案論罪科刑法條全文：
中華民國刑法第201條
意圖供行使之用，而偽造、變造公債票、公司股票或其他有價證
券者，處3年以上10年以下有期徒刑，得併科9萬元以下罰金。
行使偽造、變造之公債票、公司股票或其他有價證券，或意圖供
行使之用而收集或交付於人者，處1年以上7年以下有期徒刑，得
併科9萬元以下罰金。

修正前中華民國刑法第320條
（普通竊盜罪、竊佔罪）
意圖為自己或第三人不法之所有，而竊取他人之動產者，為竊盜
罪，處5年以下有期徒刑、拘役或5百元以下罰金。
意圖為自己或第三人不法之利益，而竊佔他人之不動產者，依前
項之規定處斷。
前二項之未遂犯罰之。



附表：　　　　　　　　　
編號 支票號碼 發票人 付款人 付款地 發票日 票據金額 （新臺幣） １ EU0000000 鄭林秋錦 彰化商業銀行中和分行 新北市○○區○○路000號 86年9月5日 8萬6000元 ２ EU0000000 鄭林秋錦 同上 同上 86年9月4日 30萬元 ３ EU0000000 不詳 同上 同上 不詳 不詳 ４ EU0000000 不詳 同上 同上 不詳 不詳